---
output: pdf_document
header-includes:
  - \usepackage{fullpage} 
  - \usepackage[catalan]{babel}
  - \usepackage{fancyhdr}
  - \setlength{\headsep}{7mm}
---


\pagenumbering{arabic}

\begin{titlepage}

\begin{center}

\huge
\textbf{}

\vspace{3cm}

\huge
\textbf{Comparativa de patrons i tendències dels atemptats terroristes a escala mundial}

\huge
\textbf{(1970 - 2021)}

\vspace{1.5cm}

\large
    \textbf{Marçal Bardí Pérez}

\large
    \textbf{María del Mar Bargalló Menacho}
    
\large
    \textbf{Sergi Esturi i Vinyal}

\large
    \textbf{Siling Guo}
    
\large
    \textbf{Lucía Izquierdo Cruz}
    
\large
    \textbf{Aleix Martin Moral}

\large
    \textbf{Reig Ojea Ponce}
    
\vspace{1.5cm}

\large
  \textit{15 de febrer de 2024}

\end{center}
\end{titlepage}

\newpage

\setlength{\headheight}{13.6pt}
\setlength{\topmargin}{-10mm}

\pagestyle{fancy}

\fancyhf{}

\rhead{Comparativa de patrons i tendències dels atemptats terroristes a escala mundial}
\newpage

\tableofcontents
\addtocontents{toc}{\setcounter{tocdepth}{3}}


\newpage

\cfoot{\thepage}
\setcounter{page}{1}

```{r setup, include=FALSE}
knitr::opts_chunk$set(echo = FALSE, warning=FALSE)
path <- dirname(rstudioapi::getActiveDocumentContext()$path)
setwd(path)
```


```{r dades, include=FALSE}

```


# 1. Definició del projecte

